臺灣桃園地方法院刑事判決　　　　　　 94年度簡上字第110號
上　訴　人
即　被　告　甲○○
上列上訴人因違反毒品危害防制條例案件，不服本院94年度桃簡
字第252 號，民國94年1 月31日第一審刑事簡易判決（聲請簡易
判決處刑案號：93年度毒偵字第4022號），提起上訴，本院管轄
之第二審合議庭，依通常程序自為第一審判決如下：
    主  文
原判決撤銷。
本件免訴。
    理  由
一、聲請簡易判決處刑意旨略以：被告甲○○前因施用毒品案件
    ，甫於民國90年9 月2 日經強制戒治執行完畢，並經本署以
    90年度戒偵字第1093號不起訴處分在案。猶不知悔改，於強
    制戒治執行完畢釋放後5 年內，復基於施用第二級毒品安非
    他命之犯意，於93年9 月18日為警採尿時起回溯96小時內之
    某時，在桃園縣桃園市某處，施用第二級毒品安非他命1 次
    。嗣於同日下午15時許，在桃園縣桃園市○○路、鎮東街口
    為警查獲。因認被告涉犯毒品危害防制條例第10條第2 項之
    施用第二級毒品罪嫌。
二、按案件曾經判決確定者，應諭知免訴之判決，刑事訴訟法第
    302 條第1 款定有明文，此訴訟上所謂一事不再理之原則，
    關於實質上一罪或裁判上一罪，均有其適用（最高法院60年
    臺非字第77號判例要旨參照）。又管轄第二審之地方法院合
    議庭受理簡易判決上訴案件，如認案件有刑事訴訟法第452
    條規定之應為免訴判決諭知之情形，即應依同法第455 條之
    1 ，準用同法第3 編第1 章及第2 章之規定，撤銷原判決，
    逕依通常程序為第一審判決（法院辦理刑事訴訟簡易程序案
    件應行注意事項第14項參照）。
三、訊據被告對上開施用第二級毒品安非他命之犯行雖坦承不諱
    ，惟另稱該犯行已經本院以93年度桃簡字第221 號判決確定
    ，不應一罪兩判等語。經查：
（一）被告坦承有於93年9 月18日，在桃園縣桃園市某處施用第
      二級毒品安非他命之犯行。而被告於93年9 月18日為警查
      獲時採集之尿液，經以酵素免疫分析法初步篩選，再以氣
      相層析質譜分析法確認，均呈現安非他命陽性反應，足以
      排除偽陽性反應之情形，有昭信科技顧問股份有限公司濫
      用藥物陽性檢體檢驗報告、桃園縣警察局桃園分局被採尿
      人姓名編號對照表在卷可稽，雖施毒者尿液中安非他命成
      分之檢出，與其投與方式、投與量、個人體質、採尿時間
      與檢測儀器之精密度等諸多因素有關，僅憑尿液中呈安非
      他命陽性反應，無法確實推算吸食時間距採集時間之長短
      ，惟平均可檢出時限為96小時，為本院歷來辦理毒品案件
      職務上所知悉之事項，且經行政院衛生署藥物食品檢驗局
      81年2 月8 日 (81) 藥檢一字第001156號函示明確。被告
      供承施用安非他命之時間與上開檢驗報告所示悉相吻合。
      足認被告之自白與事實相符，其犯行堪以認定。
（二）惟被告甫因連續施用第二級毒品安非他命之犯行，於94年
      1 月11日經本院以簡易程序判處有期徒刑6 月，並於94年
      2 月26日確定（被告於94年1 月18日收受判決正本）等情
      ，有本院93年度桃簡字第221 號刑事判決、臺灣高等法院
      被告全國前案紀錄表在卷可憑，並經本院調取上開卷宗核
      閱無誤。被告於本院準備程序時供稱，其有施用安非他命
      之習慣，迄93年10年24日入監前均未戒斷，而依上開刑事
      判決所為認定，被告自92年9 月6 日起至93年6 月7 日止
      ，連續施用多次安非他命，二者互核相符，參以施用毒品
      者多有成癮性，被告既有長達數月之施用毒品習慣，此期
      間復未接受相關戒治，堪認被告前後施用第二級毒品犯行
      ，係基於概括犯意為之，具有連續犯之裁判上一罪關係。
      是聲請人聲請簡易判決處刑認被告涉犯施用第二級毒品之
      犯行，既係於被告收受前案判決正本之前，則本件被告被
      訴施用第二級毒品犯行，自應為前案判決之既判力所及。
      依據前開說明，本件即應諭知免訴之判決。
四、原審未察，未依刑事訴訟法第452 條之規定，依通常程序審
    判之，逕以簡易判決處刑如上，尚有未洽。被告上訴意旨執
    此指摘原判決不當，為有理由。依據前開說明，應由本院撤
    銷原判決，逕依通常程序為第一審判決，並不經言詞辯論，
    諭知免訴之判決。
五、據上論斷，應依刑事訴訟法第452 條、第455 條之1 第1 項
    、第3 項、第369 條第1 項前段、第2 項、第364 條、第30
    2 條第1 款、第307 條，判決如主文。
中　　華　　民　　國　　94　　年　　11　　月　　28　　日
                  刑事第十庭審判長法　官  江德民
                                  法  官  蔡和憲
                                  法  官  許炎灶
以上正本證明與原本無異。
如不服本判決，應於判決送達後10日內向本院提出上訴狀（應附
繕本），上訴於臺灣高等法院。
　　　　　　　　　　　　　　　    書記官　文巧雲
中　　華　　民　　國　　94　　年　　11　　月　　28　　日
